Inventaris van de archieven van de Ordedienst en de Binnenlandse Strijdkrachten, en Afwikkelingsbureau, 1941-1956
Nationaal Archief, Den Haag
- Collectie Ordedienst, (1935) 1941-1956 (1958) (1977, 1986), 1
  - Sectie XII, Documentatie, 1.13
    - Stukken betreffende het verzamelen van documentatie ten behoeve van de geschiedschrijving van de taakuitvoering van de OD, 1941-1956; 319-366; 25 omslagen, 12 pakken, 8 stukken, 2 delen en 2 katernen
      - Gewest XIV, Rotterdam, 1945-1947, 364-365; 1 omslag en 1 pak
        - Situatie- en perspectieftekeningen inzake Westerlee-Oranjesluis, Vlaardingen, Hoek van Holland, Maassluis, Ter Heide, Poeldijk, Bloemendaal, Loosduinen, 's-Gravenzande, Monster, Naaldwijk, Honselersdijk, Kwintsheul, Schipluiden, De Lier, Maasland, Maasdijk, Westerlee, Schiedam, 1945, 364; 1 pak
        - Ingekomen stukken van gewestelijke-, districtscommandanten en andere voormalige OD-functionarissen, 1945-1947, 365
      - Gewest XVI, stukken betreffende de overval op het OD-zendstation gewest 16 in de Vloeiweide onder Rijsbergen en de nasleep hiervan, 1944, 1946-1949, 366; 1 katern
    - Stukken betreffende de betrouwbaarheid en politieke activiteiten van F. van 't Sant, particulier secretaris van H.M. de Koningin, 1935, 1942-1943, 1948; 367; 1 omslag
    - Ingekomen stukken van voormalige OD-officieren, 1941, 1943, 1945-1951; 368; 1 pak
      Inv. nr. 368 bevat de volgende stukken:
      De Genesis van de OD, aantekeningen van luitenant-generaal b.d. jhr. W. Roell, 1943, 1946-1947, 1949-1951.
      Rapport over de eerste tijd van het verzet en het ontstaan van de OD,1940 maart - 1942, opgemaakt door C.M. Gelderman, 1946.
      Brief van P. Th. Eckenhausen, aan Van de Kinderen betreffende het ontstaan van de OD, prof. Schoenmaker, eerste OD-proces, 24 januari 1947.
      Aantekening van ir. A. Groothoff betreffende het aandeel van generaal H.D.S. Hasselman in het eerste stadium van het verzet, 25 september 1945.
      Bericht opgemaakt door luitenant-kolonel mr. W. v.d. Hoek, commandant der 2 Divisie Koninklijke Marechaussee te 's-Gravenhage, over het tijdvak van 1 oktober 1940 - 15 april 1942, gezonden aan de heer C.A. v. Welder, afschrift, 1947.
      Kort verslag van een onderhoud op 14 maart 1947 met de gepensioneerd kolonel der Artillerie R.P.J. van de Berg van Saparoea met de heer C.A. van Woelderen.
      Brief van majoor B.W. van Mourik Broekman aan kolonel jhr. P.J. Six betreffende oprichting en ontstaan OD, 4 februari 1946.
      Brief van majoor B.W.F. Bierens de Haan, 25 juni 1946.
      Brief van majoor B.W.F. Bierens de Haan aan C.A. van Woelderen, 20 mei 1947.
      Brief van majoor B.W.F. Bierens de Haan aan C.A. van Woelderen, 20 oktober 1946.
      Fotokopie van een rapport van mevr. R. Lotgering-Hildebrand betreffende de Stijkelgroep, 1941.
      Dokumentatieformulier van cadet-vaandrig C.Vermeulen, met 3 bijlagen, 1945-1946.
      De personen in de boot op het Tjeukemeer, van J.F.Ph. Hers, rapport inzake L.A.R.J. Hamel, 15 oktober 1945, 1945-1946, 1951.
      Afschrift van een rapport van W.A. van Wijlen te Rotterdam, ongedateerd en ongetekend.
      Rapport van luitenant C. Navis inzake verbindingen met de gewesten en aanverwante onderwerpen 6 juni 1946, met vragen van kolonel Six en de antwoorden daarop van luitenant Navis, 14 juni 1946, 1947.
      Rapport van luitenant C. Navis, met bijlagen, 1946-1947, 1949.
      Brief van ir. J.A. van Heerde betreffende het Legioen Oud Frontstrijders (LOF) en OD, 5 oktober 1946.
      Gegevens ter staving van de doelstelling van de OD, van ir. J.A. van Heerde, 18 september 1946.
      Geschiedenis van het LOF en de fusie met de OD, van ir. J.A. van Heerde, ongedateerd.
      Geschiedkundig overzicht van LOF en OD door ir. J.A. van Heerde en reservemajoor J.H. Claus, maart 1947, 1946-1947.
      Rapport van kapitein J.Chr. Buhrmann, getiteld door het oog van de naald, betreffende Johnny den Droog, ongedateerd en ongetekend.
      Rapport van onderluitenant J.B. Vermeulen, 9 juli 1946 betreffende het bureau Inlichtingendienst onder leiding van kapitein dr. Somer, 1946, 1950.
      Dutch resistance movements as known to the Germans, afschrift van een Engels inlichtingenrapport, 1947.
      Verslag van P. Tazelaar betreffende luitenant-ter-zee G.A. Dogger. Amsterdam 16 mei 1947, 1947.
      Verklaring van P. Tazelaar betreffende zijn opdracht in Nederland in 1941, Amsterdam, 16 mei 1947, 1947.
      Mededelingen van P. Tazelaar inzake zijn tweede verblijf in Nederland, winter 1944, 1945 Amsterdam 16 mei 1947, 1947.
      Mededeling van kapitein P. Tazelaar, R.M.W.O. aan jhr. P.J. Six, 18 juli 1947, 1947.
      Verslag groep Eysden van 1940 tot oktober 1942, afschrift van ongedateerd en ongetekend rapport, Rijksinstituut voor Oorlogsdocumentatie, 1949.
      Verslag over de eerste periode van de groep van Hamel, door mr. P.B.M. ten Bosch, alsmede een rapport betreffende het Inlichtingendienst proces. (A en B), 1947-1948.
      Verklaringen betreffende de deelname van J.J.P. Geldof in de spionagegroep Zeeland, 1948.
    - Dossier inzake F. Jalink, voormalig propagandist van de Nationale Landstorm Commissie, 1943, 1946-1948, 1950; 369; 1 omslag
    - Ingekomen stukken van gewestelijke-, districtscommandanten en andere voormalige OD-functionarissen van gewest XVIII, Eindhoven, ook inzake gesneuvelden en gefusilleerden, 1943-1947; 370; 1 omslag
    - Stukken betreffende de verwerving, het beheer en de distributie van levens- en genotmiddelen, 1944-1945; 371; 1 omslag
    - Stukken betreffende de spoorwegstaking van 1944, de geschiedschrijving daaromtrent, de herdenking daarvan alsmede het mogelijk verlenen van een onderscheiding aan betrokkenen bij de organisatie van deze staking, 1944-1946, 1949-1952; 372; 1 omslag
    - Ingekomen stukken van gewestelijke-, districtscommandanten en andere voormalige OD-functionarissen van gewest XIX, Limburg, 1944-1947; 373; 1 omslag
    - Ingekomen stukken van gewestelijke-, districtscommandanten en andere voormalige OD-functionarissen van gewest XV, Zeeland, ook inzake gesneuvelden en gefusilleerden, 1944-1950; 374; 1 pak
    - Ingekomen stukken van gewestelijke-, districtscommandanten en andere voormalige OD-functionarissen van gewest XVII, oost-Noord-Brabant, ook inzake gesneuvelden en gefusilleerden, 1945, 1947-1948; 375; 1 omslag
    - Stukken betreffende de organisatie en taakuitvoering van de Grote Adviescommissie, 1945-1946, 1949; 376; 1 omslag
    - Ingekomen stukken van gewestelijke-, districtscommandanten en andere voormalige OD-functionarissen van gewest XVI, west-Noord-Brabant, ook inzake gesneuvelden en gefusilleerden, 1945-1947; 377; 1 pak
    - Stukken betreffende een memorandum, opgesteld door de Vertrouwensmannen in overleg met de commandant BS, inzake het Duitse aanbod tot een beëindiging van de feitelijke vijandigheden in het nog bezette Nederlandse gebied van april 1945, 1945-1947, 1950-1951, 1954; 378; 1 pak
    - Stukken betreffende dictaten en conceptrapportages inzake de geschiedschrijving van de OD, 1945-1948, 1950, 1954-1956; 379; 1 pak
    - Stukken betreffende een lezing gehouden door oud minister-president prof. mr. P.S. Gerbrandy welke de verdeeldheid binnen het voormalig Nederlands verzet zou aanwakkeren, 1946; 380; 1 omslag
    - Stukken betreffende een mogelijk pensioen voor W.J. Hoekveld, 1946; 381; 1 omslag
    - Stukken betreffende de organisatie van de geneeskundige dienst in de gewesten van de BS, 1946-1947; 382; 1 omslag
    - Stukken betreffende de organisatie, het proces tegen leden van de Oranjewacht en de geschiedschrijving inzake deze verzetsgroep, 1946-1947; 383; 1 omslag
    - Stukken betreffende processen tegen de OD, 1946-1948; 384; 1 omslag
    - Stukken betreffende affaires rond reservemajoor J.B.P.M. de Swart, waaronder zijn rol in het voormalig verzet en zijn optreden als wapenkoning bij de kroning van HKH prinses Juliana, 1946-1948, 1953-1953; 385; 1 omslag
    - Verslagen en rapporten van diverse functionarissen inzake handelingen verricht door verzetslieden en -groepen, 1946-1949; 386; 1 pak
      Inv. nr. 386 bevat de volgende stukken:
      Verklaring van de heer en mevrouw Niftrik inzake de weg naar Zwitserland.
      Onderhoud met schout-bij-nacht Jolles, commandant KM in Nederland en commandant van de stelling Den Helder in 1940.
      Verslag over ir G.P. Schuller, lid Oranjewacht.
      Verslagen van J. Bommezijn-de Rochemont over de gevangenname van haar man mr. A.B. Bommezijn.
      Verslagen over de verrichtingen van W.J.M.J. d'Aquin.
      Verslag ritmeester W.F.K. Bisschoff van Heemskerck.
      Verslag werkzaamheden luitenant-generaal jhr. W. Roëll.
      Verslag werkzaamheden ritmeester W. Ch.J.M. van Lanschot in I.D.-verband.
      Verslag werkzaamheden ritmeester jhr. J.J.G. Beelaerts van Blokland.
      Verslagen van H.M.G. Lauwers en sergeant T. Taconis.
      Verslag F.N.F. van der Schrieck.
      Verslag reservekapitein S.A. Bleijswijk Ris.
      Verslag werkzaamheden J.J. Ellerman.
      Verslag werkzaamheden groep Erkens.
      Verslag Evert van de Evertgroep.
      Verslag mr. J. Gelderman.
      Verslag H. Hansma.
      Rapporten G.A. de Jong.
    - Stukken betreffende het Englandspiel en het proces tegen A. van der Waals, 1946-1950; 387; 1 omslag
    - Verzamelde documentatie inzake het Englandspiel en het proces tegen A. van der Waals, 1946-1950, z.d; 388-392; 4 omslagen en 1 pak
      - Krantenknipsels, 1946-1947, 388
      - Krantenknipsels, 1948, 389; 1 pak
      - Krantenknipsels, 1949-1950, 390
      - Krantenknipsels, z.d, 391
      - Van chaos en doofpot, serie publicaties in Wereldkroniek, 1949, 392
    - Nederland in oorlogstijd. Uitgave van het Rijksinstituut voor Oorlogsdocumentatie. 1e jaargang, nr. 12 - 5e jaargang, nr 2, 1946-1950; 393; 1 pak
    - Lijsten houdende de naam- en adresgegevens van gevallenen alsmede van de gewestelijke commandanten en andere OD-functionarissen, 1946-1950; 394; 1 omslag
    - Stukken betreffende de organisatie, het proces tegen leden van de Stijkelgroep, de geschiedschrijving inzake en herdenkingsplechtigheden voor de gevallenen van deze verzetsgroep, 1946-1951; 395; 1 omslag
    - Stukken betreffende illegale activiteiten in oorlogstijd uitgevoerd door dr. E. Kits van Waveren, alias Dinkel, voor de OD en de BS, met name voor de geneeskundige dienst van deze organisaties, 1946-1947, 1951-1952, met retroacta, 1944; 396; 1 omslag
    - Ingekomen en minuten van uitgaande stukken, 1946-1952; 397; 1 pak
    - Stukken betreffende het rapport Contact Holland, opgemaakt door S.E. Hazelhoff Roelfzema in maart 1942, 1947; 398; 1 omslag
    - Stukken betreffende het gedrag van J.B.A. Schaepman tijdens de oorlog, 1947; 399; 1 omslag
    - Correspondentie met drs. H. Baudet inzake de geschiedschrijving OD, 1947-1948; 400; 1 omslag
    - Stukken betreffende de werkzaamheden in het verzet van ir. R.P. Wirix, alsmede zijn arrestatie en overlijden, 1947-1948; 401; 1 omslag
    - Stukken betreffende de samenstelling door de Commissie van Redactie van de inleiding, hoofdstuk 1 en 2 van de brochure over de OD, 1947-1949; 402; 1 pak
    - Stukken betreffende verzoeken om informatie en ingekomen stukken van het Rijksinstituut voor Oorlogsdocumentatie, 1947-1952; 403; 1 pak
      Met hierin o.a. Amsterdamse straten te noemen naar gevallen verzetsstrijders. Conferentiestukken World War II in the West, georganiseerd door RIOD, 5-9 september 1950.
    - Correspondentie met luitenant-kolonel Th. A. Boeree, districtscommandant OD, later CBT-BS te Ede, inzake de slag om Arnhem en werkzaamheden van de OD, 1947-1952; 404; 1 pak
    - Stukken betreffende het tweede OD-proces, afschriften en fotokopieën van strafprocesstukken, Duitstalig, 1949; 405; 1 pak
    - Stukken betreffende het inlichtingendienstproces, afschriften en fotokopieën van strafprocesstukken, gedeeltelijk Duitstalig, met hierbij opgelegd een inhoudsopgave van de namen die in de betreffende processtukken voorkomen, 1949-1952, 1977; 406; 1 pak
    - Correspondentie inzake de uitgave Onderdrukking en Verzet, de geschiedenis van Nederland in oorlogstijd, 1950-1953; 407; 1 omslag
    - Correspondentie met drs. G.T. de Jong met betrekking tot de geschiedschrijving van de OD, 1951-1954; 408; 1 omslag
    - Briefwisseling met G.J. van Ojen jr. van de Krijgsgeschiedkundige afdeling van het Hoofdkwartier Generale Staf inzake de vordering van zijn werkzaamheden aan het manuscript over de BS, 1954-1955; 409; 1 omslag
    - Briefwisseling met de commandant der Koninklijke Marechaussee inzake een rapport met betrekking tot de werkzaamheden van wijlen luitenant-kolonel Koninklijke Marechaussee P.R.M. Versteegh in de ontwikkeling en het ontstaan van de BS, 1955; 410; 1 omslag
  - Onderscheidingen, 1.14
    - Stukken betreffende voordrachten voor onderscheidingen, 1945-1953, 1977; 411-434; 4 pakken, 19 omslagen en 1 stuk
      - Register houdende naam, datum en nummer van het besluit van verleende onderscheidingen aan OD-medewerkers, c. 1952, 411
      - Algemeen, 1950-1952, 412
      - Gewest 3, Drenthe, 1951-1953, 413
      - Gewest 4, Overijsel, 1949-1953, 414; 1 pak
      - Gewest 5, Achterhoek, 1945-1946, 1950-1952, 415
      - Gewest 6, Veluwe, 1946, 1950-1954, 416; 1 pak
      - Gewest 8, Utrecht, 1952-1953, 417
      - Gewest 9, het Gooi, 1946, 1949-1953, 418
      - Gewest 10, Amsterdam, 1947, 1949-1953, 419
      - Gewest 11, Noord Holland/Noorderkwartier, 1945, 1949-1953, 420
      - Gewest 12, Haarlem, 1945, 1947, 1950-1952, 421
      - Gewest 13, Zuid Holland, 1945, 1947, 1949, 1951-1953, 422
      - Gewest 14, Rotterdam, 1977, 423; 1 stuk
        Aantekening houdende verwijzing naar de persoonsdossiers waarin de stukken zijn opgeborgen in het archief van het Bureau Registratie en Informatie Ontslagen Personeel te Kerkrade.
      - Gewest 15, Zeeland, 1947, 1948-1953, 424
      - Gewest 16, west-Noord-Brabant, 1948, 1951-1953, 425
      - Gewest 17, Oost-Noord-Brabant, 1950-1953, 426
      - Gewest 18, Eindhoven, 1945-1946, 1949, 1951-1952, 427
      - Gewest 19, Limburg, 1946-1952, 428
      - Sectie V Algemeen Hoofdkwartier OD, 1945-1947, 1949-1952, 429
      - Verbindingsdienst, 1945-1946, 1948-1949, 1951-1952, 430
      - Radiodienst, 1951-1952, 431
      - G.A. Dogger, 1942-1949, 432; 1 pak
      - Niet tot OD of BS behorend, 1946-1949, 433; 1 pak
      - Afgewezen verzamelvoordrachten, 1949-1953, 434
    - Stukken betreffende richtlijnen voor en overleg inzake het voordragen voor en toekennen van onderscheidingen, 1945-1946, 1949, 1951; 435; 1 omslag
    - Staten houdende een opgave van voordrachten tot het toekennen van een (posthume) onderscheiding aan medewerkers van de BS, 1945-1946, 1950, 1952-1953; 436; 1 omslag
      Deze bescheiden werden aangetroffen in en afgescheiden van het persoonlijk archief van generaal-majoor H. Koot over de jaren 1942-1958.
    - Stukken betreffende vergaderingen en bijeenkomsten van de OD inzake voordrachten voor onderscheidingen, 1945, 1948-1950; 437; 1 omslag
      Zie ook inv. nrs. 274-282.
    - Correspondentie met H. Koot, met name in zijn functie als kanselier der Nederlandse Orden, 1946, 1948-1952, 1954; 438; 1 omslag
    - Correspondentie met de gewesten inzake voordrachten voor onderscheidingen, 1946, 1949-1951; 439; 1 omslag
    - Stukken betreffende een adres aan de minister-president om een verzetsereteken ten behoeve van het verzet in te stellen, 1948; 440; 1 omslag
    - Stukken betreffende voordrachten voor onderscheidingen voor verzetslieden die terecht hebben gestaan in de OD-processen, 1948-1954; 441; 1 pak
    - Correspondentie met de Commissie Militaire Onderscheidingen en leden van deze commissie, 1949-1953; 442; 1 omslag
    - Stukken betreffende het uitreiken van, en overzichten van uitgereikte onderscheidingen, 1950, 1952; 443; 1 omslag
  - Vervallen toegangen, 1.15
    - Vervallen inventarissen, 1949; 444; 1 omslag
      Bevat:
      Archief kolonel Six - Militair Gezag
      privé-archief kolonel Six
      archief Vereniging Officieren Cavalerie
      archief Steun Wettig Gezag
      collectie ruitersport kolonel Six
      archief Sectie V
      bibliotheek en documentatie OD
    - Plaatsingslijst van de collectie OD, opgesteld door een medewerker van Sectie II van het BRIOP van het Ministerie van Defensie, 1986; 445; 1 deel
    - Vervallen inventaris op het archief van bureau I-1, operaties en bureau I-2, organisatie, [1950]; 446; 1 kaartsysteem
    - Vervallen inventaris op het archief van bureau I-4, juridische zaken en censuur, [1950]; 447; 1 kaartsysteem
    - Vervallen inventaris op het 'Bleyenburgarchief', [1950]; 448-449; 1 kaartsysteem
      - 1945 mei 8 - juni 18, 448
      - 1945 juni 19 - 1946 februari, 449
- Collectie Binnenlandse Strijdkrachten, c. 1939-1953, 2
  Dit bestanddeel bestaat uit archiefbescheiden, foto's, krantenknipsels en fotokopieën van documenten, welke als documentatie bij elkaar zijn gebracht. Er is dus sprake van een collectie. Tijdens de bewerking in 1947 werden de stukken voorzien van een nummer en in een losbladig register ingeschreven onder verzameltrefwoorden. De stukken kregen een "registratienummer" en een korte omschrijving van de inhoud. Het eerste cijfer van het (registratie)nummer geeft aan tot welk archief het desbetreffende stuk behoort. Mochten voor een archiefonderdeel meer nummers nodig zijn, dan werden reservenummers gevormd door achter het nummer "/2" te plaatsen, bijv. 453/2. Het nummer werd op de stukken met rood potlood geschreven. Achter een aantal nummers werd tussen haakjes een letter vermeld, bijv. 583 (P). De betekenis van deze letteraanduiding is vooralsnog niet bekend, Mogelijk dat de letter P voor "personeel" staat.
  De stukken werden vervolgens op nummer in omslagen in het "archief" opgeborgen. Op de omslagen en dozen werd bijv. G.S. G. VIII (of G8) D.I. DOCBS I 1 t/m 100 L.S. vermeld. Dit betekent:
  G.S. G. VIII Generale Staf, Sectie VIII (Krijgsgeschiedkundig Instituut).
  D.I. ?
  DOCBS Documentatie Binnenlandse Strijdkrachten.
  I volgnummer omslag?
  1 t/m 100 registratienummers stukken.
  L.S. Losse stukken. Dit is de aanduiding voor de onderkende archiefbestanddelen. Naast LS zijn dat G. 4, 6, 18 etc. (staat voor gewest 4, 6, 18 etc.), H (kopie hoofd), VO (verbindingsofficieren) en CAB (centraal afwikkelingsbureau).
  Wegens de slechte materiele staat van het oorspronkelijke register is besloten de inhoud hiervan over te typen en in de inventaris op te nemen in bijlage 4.
  - Index op de collectie Binnenlandse Strijdkrachten, 1947; 450-467; 18 omslagen
    De toegang op deze collectie bestaat uit een reeks alfabetisch gerangschikte trefwoorden. Onder ieder trefwoord is van elk stuk, dat onder het trefwoord valt, het "registratienummer" en een korte omschrijving van de inhoud van het stuk opgenomen. Sommige stukken zijn vanwege de veelzijdige aard van de inhoud onder meerdere trefwoorden opgenomen! Een digitale versie van deze handgeschreven nadere toegang is beschikbaar. Het is de nadere toegang op de inv.nrs 469-846.
    - Aanmelding - Betuwe., 450
      In dit deel zijn de volgende trefwoorden opgenomen:
      Aanmelding
      Achterhoek (gewest V)
      Administratie
      Afwikkeling BS Amsterdam (gewest X)
      Arnhem
      Arrestaties
      Benoemingen
      Berichten en bevelen geallieerden
      Betuwe.
    - Bevelhebber Nederlandse Strijdkrachten - Burgerlijk Bestuur., 451
      Bevelhebber der Nederlandse Strijdkrachten (BNS)
      Bevelvoering en bevelsverhoudingen
      Bevoegdheden
      Bevrijding
      Bewakingseenheden
      Bewakingstaken
      Bewakingstroepen
      Bewapening
      Bezetting
      Bezoldiging
      Blauwe jagers
      Bureau Bijzondere Opdrachten (BBO)
      Bureau Inlichtingen
      Bureau Nationale Veiligheid (BNV)
      Burgerlijk Bestuur.
    - Capitilatie - Documentatie., 452
      Capitulatie
      Centrale Inlichtingen Dienst (CID)
      Codes en schuilnamen
      Commandanten Binnenlandse Strijdkrachten (CBS)
      Commandanten
      Contactcommissie der illegaliteit
      Contact met den vijand
      Critiek BS (naoorlogse toestand)
      Deltavorming
      Dienstplicht
      Discipline
      Distinctieven
      Diversen
      Documentatie.
    - Drenthe - Friesland., 453
      Drenthe (gewest III)
      Droppings
      Dutch National Battalion (DNB)
      Economische aangelegenheden
      Engelandvaarders
      Englandspiel
      Evacuatie
      Executies
      Falsificatie
      Financiële aangelegenheden
      Film en fotodienst NBS
      Friesland (gewest I).
    - Geallieerde Oorlogsvoering - Grote Adviescommissie., 454
      N.B: In dit deel zijn de volgende trefwoorden opgenomen:
      Geallieerde oorlogsvoering
      Geestelijke verzorging
      Geheime Dienst Nederland (GDN)
      Geneeskundige Dienst
      Genie
      Geschiedschrijving
      Getallen
      Gezagsbataljons
      Gezagscompagnieën
      Gezagstroepen
      Gooi (het) (gewest IX)
      Grenstroepen
      Groep Albrecht
      's-Gravenhage (gewest XIII)
      Groningen (gewest II)
      Grote Adviescommissie (GAC).
    - Haarlem - Juridische Aangelegenheden., 455
      Haarlem
      Historische terminologie
      Houding burgerbevolking
      Hulp aan piloten enz.
      Illegale pers
      Illustraties
      Inlichtingendiensten BS
      Inlichtingen over de vijand
      Inside information
      Instructies
      Intendance
      Internationale contact illegaliteit
      Inzet voor Nedelands-Indië
      Juridische aangelegenheden.
    - Kazernering - Krijgsraad., 456
      Kazernering
      Kern, de
      Klachten over de BS
      Klachten over geallieerde strijdkrachten
      Klachten van BS
      Klachten van illegale werkers
      Kleding en uitrusting
      Kleine verzetsgroepen en organisaties
      Knokploegen (KP)
      Koeriersdiensten
      Krijgsraad.
    - Landelijke Organisatie voor Hulp aan Onderduikers - Liquideringsacties door illegaliteit., 457
      Landelijke organisatie voor hulp aan onderduikers
      Legering
      Legioen van Oud Frontstrijders
      Legitimatiebewijzen
      Leiders van het verzet; Light Infanterie Battalion (LIB)
      Lijnen van ontwikkeling
      Limburg (gewest XIX)
      Linecrossing
      Liquidaties door Duitsers
      Liquideringsacties door illegaliteit.
    - Marechaussee - Nijmegen (District VII)., 458
      Marechaussee
      Medische dienst en keuring
      Miki Groep-
      Militair Gezag (MG)
      Militaire Politie (MP)
      Militarisering
      Mobilisatie BS
      Motieven voor het verzet
      Nationaal Comite van Verzet
      Nationaal Steunfonds (N.S.F.)
      Noord-Brabant (gewesten in ..)
      Noord-Holland, Noord (gewest XI)
      Noord-Holland, Zuid (gewest XII)
      Nijmegen (gewest VII).
    - Omstreken van 's-Gravenhage, Gewest XIII B (Delft) - Oprollen., 459
      Omstreek 's-Gravenhage (gewest XIII)
      Onderscheidingen en insignes
      Onderscheidingstekenen
      Ongevallen
      Ontbinding BS
      Ontslag
      Ontspanning
      Oorlogsbuit
      Oorlogsvrijwilligers OVW-ers
      Opdrachten, speciale-
      Operaties
      Opleiding (drill)
      Oprichting BS
      Oproeping in werkelijke dienst
      Oprollen.
    - Opsporing - Organisatie der Binnenlandse Strijdkrachten., 460
      Opsporing; Oranjegarde
      Oranje Nassau Regiment (ONR)
      Ordedienst (OD)
      Organisatie der BS.
    - Organisatie en bezetting Staf Bevelhebber der Nederlandse Strijdkrachten - Overijssel en Noord - Oost Polder, Gewest IV Zwolle)., 461
      Organisatie en bezetting Staf BNS
      Organisatie van de KL
      Overgang BS burgermaatschappij
      Overgang BS naar andere onderdelen
      Overloon
      Overvallen en kraken
      Overijssel en N.O.Polder (gewest IV).
    - Packard - Rolls Royce., 462
      Packard Groep
      Parades, plechtigheden en ceremonieel
      Partisanen Actie Nederland (PAN)
      Personalia
      Pioniers